# 请教陈版：交易性金融资产、新租赁

提问人：跨度防 护 时间：2023-03-18 10:24:10
1 、企业 22 年 5 月购买了基金理财产品，计入交易性资产， 22 年 11 月已赎回，但赎回后又收到了结算的几百元利息收益。截至 22 年末该利息依然存放在理财账户中。
请教陈版：该利息是否依然体现在“交易性金融资产-公允价值变动”中，感觉理财产品都已经没有了，即“交易性金融资产-成本”都没有了，年末计入“交易性金融资产-公允价值变动”几百元是否合理。
2 、企业租赁房产是免费提供给员工住宿，根据新租赁准则确认使用权资产。
请教陈版：计提的使用权资产累计折旧是计入“成本费用-福利费”，还是“成本费用-折旧费”。个人感觉二级科目应该计入折旧费，因为同理，企业的自有房屋，不管用于生产也好，用于办公或者住宿也好，其折旧也是计入不同成本费用的“折旧费”。

回答人：chenyiwei
1 、考虑这几百元利息收益是以货币还是非货币资产（如基金份额）方式存在，如果以货币形式存在的，能否随时提取。如果以货币形式存在且可以随时提取的，可列入其他货币资金。
2 、应通过“管理费用——福利费”处理。建议的账务处理：
（ 1 ）借：管理费用——福利费，贷：应付职工薪酬——福利费
（ 2 ）借：应付职工薪酬——福利费，贷：使用权资产累计折旧。